【裁判字號】    98,審易,2539
【裁判日期】    981229
【裁判案由】    妨害秘密
【裁判全文】
臺灣高雄地方法院刑事判決            98年度審易字第2539號
公  訴  人  臺灣高雄地方法院檢察署檢察官
被      告  丁○○
上列被告因妨害秘密案件，經檢察官提起公訴（98年度偵字第20
771 號），本院判決如下：
    主  文
丁○○犯侵入建築物罪，處拘役貳拾日，如易科罰金，以新臺幣
壹仟元折算壹日。又犯侵入建築物罪，處拘役參拾日，如易科罰
金，以新臺幣壹仟元折算壹日。又犯竊錄非公開活動罪，處有期
徒刑參月，如易科罰金，以新臺幣壹仟元折算壹日。扣案針孔攝
鏡頭壹支、無線發送機壹臺、插座電源線組壹組、電腦主機壹臺
、隨身硬碟壹臺、隨身碟壹臺、反針孔偵測器壹臺、AV線壹條、
螺絲起子參支，均沒收之。拘役部分，應執行拘役肆拾日，如易
科罰金，以新臺幣壹仟元折算壹日。
其餘被訴部分，無罪。
    事  實
一、丁○○（原名陳怡聰）與其女友自民國96年4 月1 日起，即
    向乙○○承租高雄市苓雅區○○○路4 巷20號（即城市新貴
    大樓）4 樓501 室套房居住（由丁○○女友出面承租）。嗣
    丁○○發現該大樓3 樓303 室、4 樓503 室套房尚未出租，
    係屬無人居住之建築物，竟基於侵入建築物及竊錄非公開活
    動之犯意，未經屋主乙○○之同意，先後於98年3 月底、4
    月初前之半個月某日；98年3 月底、4 月初之某日，利用50
    3 室、303 室套房窗戶均未上鎖之際，分別攀爬該窗戶侵入
    503 室、303 室之套房內，而無故侵入建築物，並各在503
    室套房浴室天花板內、303 室套房房間天花板內，分別裝設
    無線針孔監視器材，欲竊錄之後入住房客之非公開活動（其
    中503 室套房部分，並未竊錄得房客之非公開活動，詳後述
    ）。待丁○○得知房客甲○○已向乙○○承租303 室套房，
    並自98年4 月17日起居住在該套房，即利用上開預先裝設之
    無線針孔監視器材，無故接續竊錄甲○○之非公開活動。嗣
    於98年4 月30日，甲○○發現該套房天花板內遭人裝設針孔
    監視器材，遂報警處理，經警到場採集監視器材上之指紋送
    驗後，發現該指紋與丁○○指紋相符，因而查獲前開303 室
    之犯行，並分別在303 室、丁○○居住之501 室內，扣得丁○○所有供犯竊錄非公開活動所用之電腦主機1 台、隨身硬
    碟1 台、隨身碟1 台、反針孔偵測器1 台、AV線1 條、螺絲
    起子3 支、針孔攝鏡頭1 支、無線發送機1 台及插座電源線
    組1 組。另丁○○到案後，於警方未發覺其涉犯無故侵入50
    3 室套房犯行之前，主動坦承犯行，而願接受裁判。
二、案經乙○○、甲○○訴由高雄市政府警察苓雅分局報告臺灣
    高雄地方法院檢察署檢察官偵查起訴。
    理  由
一、證據能力部分：
    本判決所引用之證據資料（詳後引證據），其中傳聞證據部
    分，縱無刑事訴訟法第159 條之1 至第159 條之4 或其他規
    定之傳聞證據例外情形，亦因被告、檢察官均同意可供證據
    使用，依刑事訴訟法第159 條之5 第1 項之規定，本院審酌
    該證據作成之情況，認為適當，應得為證據。
二、上開犯罪事實，業據被告丁○○於警詢、偵查及本院審理中
    坦白承認，核與證人乙○○、簡素卿、甲○○於警詢中陳述
    之情節相符。並有高雄市政府警察局苓雅分局刑案現場勘察
    報告、內政部警政署刑事警察局98年6 月8 日刑紋字第0980
    076350號鑑驗書、房屋租賃契約書、扣押筆錄、扣押物品目
    錄、收據、現場照片在卷可資佐證。因被告自白均核與事實
    相符，是本件事證明確，被告上開犯行，均堪認定。
三、核被告所為，係犯刑法第306 條第1 項之侵入建築物罪、同
    法第315 條之1 第2 款之竊錄非公開活動罪（起訴書贅載言
    論，應予更正）。因被告至遲於98年3 月底、4 月初之前，
    已分別侵入城市新貴大樓503 室、303 室套房（詳被告自白
    ）。而證人甲○○、丙○○則分別於98年4 月17日、98年6
    月25日起，始搬入303 室、503 室套房居住（詳證人甲○○
    、丙○○於警詢中之證詞，參偵卷第14頁第10行以下、第17
    頁第11行以下）。顯見被告侵入503 室、303 室套房時，該
    套房均尚未出租供人居住，並非住宅，應屬無人居住之建築
    物，檢察官認被告係犯侵入住宅罪，容有誤會。被告自被害
    人甲○○於98年4 月17日搬入303 室套房起，至被害人甲○○於98年4 月30日發現竊錄，並搬離該處止，在密接之時間
    、空間下，多次竊錄被害人甲○○非公開活動，應為接續犯
    ，僅論以一罪。被告於警方未發覺其涉犯無故侵入503 室套
    房犯行之前，主動坦承犯行，而願接受裁判等情，有高雄市
    政府警察局苓雅分局98年10月26日高市警苓分偵字第098003
    1384號函在卷可參，堪認符合自首之要件，爰依刑法第62條
    前段之規定，就此部分之犯行，減輕其刑。被告竊錄非公開
    活動犯行、2 次侵入建築物犯行間，犯意各別，應分論併罰
    之。爰審酌被告未經同意，即無故侵入他人建築物內，私自
    裝設針孔監視器材，竊錄他人非公開活動，影響他人之隱私
    權，行為惡害非輕，惟念其犯後均坦承犯行，且前未曾受有
    期徒刑以上刑之宣告，有臺灣高等法院被告前案紀錄表可稽
    ，並參以被告犯後頗有悔意，及其智識程度、犯罪動機等一
    切情狀，分別量處如主文所示之刑，且就拘役刑部分，定其
    應執行之刑，併參酌前開犯罪情狀，各諭知如主文所示易科
    罰金折算之標準，以資懲儆。扣案電腦主機1 台、隨身硬碟
    1 台、隨身碟1 台、反針孔偵測器1 台、AV線1 條、螺絲起
    子3 支、針孔攝鏡頭1 支、無線發送機1 台及插座電源線組
    1 組，係被告所有供犯竊錄非公開活動所用之物，業據被告
    供明在卷，爰依刑法第38條第1 項第2 款規定，均宣告沒收
    之。另本件被告係以針孔監視器材竊錄他人非公開活動，已
    如前述，是本件應僅論以竊錄非公開活動罪，不再贅論以窺
    視非公開活動罪，檢察官認應再論以窺視非公開活動罪，並
    與竊錄非公開活動罪有想像競合犯之關係，容有誤會，惟檢
    察官既認此部分如果成罪，與前開竊錄非公開活動罪有想像
    競合犯之關係，故爰不另為無罪判決之諭知，附此敘明。
四、公訴意旨另以：被告基於妨害秘密之犯意，於98年3 、4 月
    初某日，侵入高雄市苓雅區○○○路18號4 樓503 室之套房
    內，並在上開房內之天花板裝設無線針孔監視器材，伺機窺
    視其後入住之承租人。98年6 月25日，適有告訴人丙○○承
    租該503 室房間，被告即利用預先裝設之無線針孔監視器材
    ，窺視、竊錄告訴人丙○○之非公開活動、言論等情。因認
    被告另涉犯刑法第315 條之1 第2 款之竊錄非公開活動罪嫌
    等語。按不能證明被告犯罪或其行為不罰者，應諭知無罪之
    判決，刑事訴訟法第301 條第1 項定有明文。另刑法第315
    條之1 之罪，須行為人開始實行窺視、竊錄他人非公開活動
    、言論，而生窺得、錄取他人非公開活動、言論之結果，始
    足當之。如未生窺得、錄取他人非公開活動、言論之結果，
    因該條並未處罰未遂犯，自屬不罰。訊據被告否認有上開犯
    行，辯稱：在503 室裝設針孔監視器材後，僅測試過，當時
    係空屋，未攝到人之影像，之後就未再開啟，並於98年4 月
    底、5 月初某日，將接收主機丟棄等語。經查：本件被告被
    查獲時，在其居住之城市新貴大樓501 室內，並未扣到接收
    器，且在相關扣案物品中，亦未發覺曾竊錄到該大樓503 室
    之影像等情，有扣押筆錄、扣押物品收據在卷可參。則在無
    相關證據可佐證被告曾竊錄、窺視503 室非公開活動、言論
    下，自不能僅以被告曾在503 室內，私自裝設針孔監視器材
    ，即推認被告已窺得、錄取他人非公開活動、言論。是被告
    前開所辯，尚非無據。再者，依被告前開自白，被告固曾測
    試503 室之監視器材，並攝到影像，惟因被告於98年4 月底
    、5 月初某日，已將接收器材丟棄，而被害人丙○○遲至98
    年6 月25日始搬入503 室居住，顯見被告進行測試時起至98
    年4 月底、5 月初某日丟棄接收器止，被害人丙○○尚未搬
    入503 室居住，當時503 室尚未有人居住，自無法窺得、錄
    取他人非公開活動、言論，依前開說明，該行為係屬未遂，
    自應不罰。此外，復查無其他積極證據可資證明被告有檢察
    官所指之犯行，既不能證明被告犯罪，且被告自白如果屬實
    ，亦應不罰，自應為無罪判決之諭知。
據上論斷，應依刑事訴訟法第284 條之1 、第301 條第1 項、第
299 條第1 項前段，刑法第306 條第1 項、第315 條之1 第2 款
、第62條前段、第41條第1 項前段、第38條第1 項第2 款、第51
條第6 款，刑法施行法第1 條之1 ，判決如主文。
本案經檢察官陳妍萩到庭執行職務。
中    華    民    國    98    年    12    月    29    日
                  刑事第十庭    法  官  方百正
如不服本判決應於收受判決後10日內向本院提出上訴書狀。
以上正本證明與原本無異。
中    華    民    國    98    年    12    月    29    日
                                書記官  黃園芳
附錄本判決論罪科刑所依據之法條：
刑法第306條
無故侵入他人住宅、建築物或附連圍繞之土地或船艦者，處1 年
以下有期徒刑、拘役或3 百元以下罰金。
無故隱匿其內，或受退去之要求而仍留滯者，亦同。
刑法第315條之1
有下列行為之一者，處3 年以下有期徒刑、拘役或3 萬元以下罰
金：
一、無故利用工具或設備窺視、竊聽他人非公開之活動、言論、
    談話或身體隱私部位者。
二、無故以錄音、照相、錄影或電磁紀錄竊錄他人非公開之活動
    、言論、談話或身體隱私部位者。


司法院資訊處製作；財團法人民間司法改革基金會備份。
